Config:
  hfst:
    Gen: ../../../src/generator-gt-norm.hfst
    Morph: ../../../src/analyser-gt-norm.hfst
  xerox:
    Gen: ../../../src/generator-gt-norm.xfst
    Morph: ../../../src/analyser-gt-norm.xfst
    App: lookup

Tests:



# todo:
# Proofread the gold standard (below)
# Then: run analyser, then correct.


  Noun - vaʼg: # Noun 72 'eng /est vagu/fin' - full paradigm
     vaʼg+N+Sg+Nom: vaʼg
     vaʼg+N+Sg+Gen: vaʼg
     vaʼg+N+Sg+Par: vaʼggõ
     vaʼg+N+Sg+Dat: vaʼggõn
     vaʼg+N+Sg+Ins: vaʼgkõks
     vaʼg+N+Sg+Ill: vaʼggõ
     vaʼg+N+Sg+Ela: vaʼgstõ
     vaʼg+N+Pl+Nom: vagūd
     vaʼg+N+Pl+Gen: vagūd
     vaʼg+N+Pl+Par: vaʼgḑi
     vaʼg+N+Pl+Dat: vagūdõn
     vaʼg+N+Pl+Ins: vagūdõks
     vaʼg+N+Pl+Ill: vaʼgži
     vaʼg+N+Pl+Ela: vaʼgšti

